# 关于外币金融资产的汇兑损益？

提问人：623336408 时间：2015-11-24 14:30:51
请教陈版，资产负债表日，外币金融资产的汇兑损益与公允价值是否要分开核算？

回答人：chenyiwei
这个问题主要针对可供出售的外币债务工具投资。汇兑损益和公允价值变动损益应分开计算。参考《讲解 2010 》P379～ 380 中的“例题23——7”。